臺灣高雄地方法院民事判決　　　　　　110年度鳳小字第935號
原　　　告　良京實業股份有限公司

法定代理人　平川秀一郎

訴訟代理人　林郁婷　
被　　　告　鍾振連　
上列當事人間請求清償借款事件，本院於民國110 年11月16日言
詞辯論終結，判決如下：
    主      文
一、被告應給付原告新臺幣（下同）5 萬4,600 元，及自民國（
    下同）95年7 月10日起至清償日止，按週年利率15％計算之
    利息，暨自95年7 月11日起至104 年8 月31日止，其逾期六
    個月以內者，按上開利率10％，逾期超過六個月者，按上開
    利率20％計算之違約金。
二、訴訟費用1,000元由被告負擔。
三、本判決得假執行。
    事實及理由
一、按小額訴訟之訴狀送達後，原告不得將原訴變更或追加他訴
    ，但擴張或減縮應受判決事項之聲明者，不在此限，民事訴
    訟法第436 條之23、第436 條第2 項、第255 條第1 項第3
    款定有明文。本件原告原請求被告應給付原告5 萬4,600 元
    ，及自95年7 月10日起至清償日止，按週年利率15％計算之
    利息，暨自95年7 月11日起至清償日止，其逾期六個月以內
    者，按上開利率10％，逾期超過六個月者，按上開利率20％
    計算之違約金。嗣於本院審理中，變更聲明為如主文第一項
    所示，核與前開規定相符，應予准許。
二、原告主張：被告前向訴外人寶華商業銀行股份有限公司（原
    為泛亞商業銀行，下稱寶華商銀）申辦現金卡並簽訂小額循
    環信用貸款，詎料被告未依約還款，迄今共積欠如主文第 1
    項所示之金額。而上開債權業經寶華商銀讓與原告，原告並
    以登報方式將債權讓與之事實予以公告。爰起訴請求被告給
    付等語。並聲明：如主文所示。
三、被告則以：對原告主張之金額沒有意見，我有想要還，但現
    在無工作，已退休沒有能力償還，目前是中低收入戶等語置
    辯，並聲明：原告之訴駁回。
四、原告主張之事實，業據其提出現金卡申請書暨約定書、分攤
    表、股份有限公司變更登記表、債權讓與證明書、債權讓與
    金額表、客戶帳務資料、登報公告等件為證，經本院核對無
    訛，被告雖辯稱其目前沒有能力清償云云，然縱此情屬實，
    亦屬履行能力問題，不影響其依約所應負之清償責任，礙難
    據此為被告有利之判斷，被告所辯，洵無足採。從而，原告
    依信用卡契約及消費借貸之法律關係，請求被告給付如主文
    第1 項所示之本金、利息，為有理由，應予准許。
四、本件係小額程序為被告敗訴之判決，依民事訴訟法第436 條
    之20規定，應依職權宣告假執行。
五、訴訟費用負擔之依據：民事訴訟法第78條。
中    華    民    國   110    年    11    月    29    日
                  鳳山簡易庭  法    官  林育丞
以上正本係照原本作成。
民事訴訟法第436條之24第2項：對於本判決之上訴，非以違背法
令為理由，不得為之。
如對本判決上訴，須於判決送達後20日內向本院提出上訴狀，並
須表明原判決所違背之法令及其具體內容與依訴訟資料可認為原
判決有違背法令之具體事實之上訴理由。（均須按他造當事人之
人數附繕本）。
中    華    民    國   110    年    11    月    30    日
                              書  記  官